臺灣高雄地方法院刑事判決　　　　　　　　　　　　九十一年度訴字第一五五號
　　公　訴　人　臺灣高雄地方法院檢察署檢察官
　　被　　　告　甲○○
右列被告因毒品危害防制條例案件，經檢察官提起公訴（九十一年度偵字第四四七三
號），及移送併辦（九十一年度毒偵字第五九七六號），本院判決如左：
    主  文
甲○○連續施用第一級毒品，處有期徒刑壹年。扣案海洛因拾壹包（驗前毛重合計參
點捌公克，驗後淨重合計壹點陸玖公克，包裝重合計貳點肆伍公克）沒收銷燬之。又
連續施用第二級毒品，處有期徒刑陸月。扣案安非他命肆包（驗前毛重合計參點捌公
克，驗後毛重合計參點柒公克）沒收銷燬之。應執行有期徒刑壹年肆月。扣案海洛因
拾壹包（驗前毛重合計參點捌公克，驗後淨重合計壹點陸玖公克，包裝重合計貳點肆
伍公克）、安非他命肆包（驗前毛重合計參點捌公克，驗後毛重合計參點柒公克）均
沒收銷燬之。
    事  實
一、甲○○曾分別於民國八十七年及八十九年間因施用毒品案件，經台灣高雄少年法
    院及本院裁定送觀察勒戒後，均認無繼續施用毒品之傾向，分別由台灣少年法院
    及台灣高雄地方法院檢察署以於八十七年七月八日以八十七年度少調字第七五七
    號不付審理及八十九年十月三十一日以八十九年度毒偵字第六九六八號不起訴處
    分確定，而於九十年間甲○○復因施用第一級毒品案件，經本院裁定送強制戒治
    ，並經法院判處有期徒刑十月確定。詎甲○○仍不知悔改，明知海洛因、安非他
    命分係第一級毒品、第二級毒品，於前開不起訴處分後五年內復基於施用第一、
    二級毒品海洛因及安非他命之概括犯意，自九十一年二月二十八日下午二時三十
    分許（為警逮捕之時）回溯二十四小時內之某時起，至同年十月二日上午十一時
    三十分許回溯二十四小時內之某時止，平均二至三天施用一次之頻率，在不詳地
    點，分別將第一級毒品海洛因混合美娜水以針筒注射身體及第二級毒品安非他命
    置放於玻璃吸食器內，下用火燒烤加熱後再吸食其霧化氣體之方式，施用第一、
    二級毒品海洛因及安非他命多次。嗣分別於九十一年二月二十八日下午二時三十
    分許及同年十月二日上午十一時三十分許，在高雄縣林園鄉○○路中國石油公司
    加油站及高雄縣林園鄉○○村○○○段一一八五號漁塭工寮為警查獲，並扣得海
    洛因十一包（驗前毛重合計三點八公克，驗後淨重合計一點六九公克、包裝重合
    計二點四五公克）、安非他命四包（驗前毛重三點八公克、驗後毛重三點七公克
    ）。
二、案經高雄市政府警察局小港分局移送臺灣高雄地方法院檢察署檢察官偵查起訴及
    移送併辦。
    理  由
一、右揭事實，業據被告甲○○於本院審理時均坦承不諱（參見本院九十一年十二月
    十六日審判筆錄），而被告為警查獲時所採取之尿液，經送請高雄市立凱旋醫院
    及高雄縣衛生局檢驗結果，嗎啡、甲基安非他命均呈陽性反應，此有高雄市立凱
    旋醫院九十一年三月二十八日高市凱醫檢字第三八六號、九十一年十月十五日九
    一煙檢字第一七三四號煙毒尿液檢驗成績書各一紙附卷可稽，復經本院依職權將
    上開尿液送往高雄醫學大學附設中和紀念醫院檢驗，亦為相同結果，此有該院九
    十一年十二月六日編號九一一二─二三號濫用藥物尿液檢驗報告一份在卷可稽，
    而扣案疑似海洛因粉末十一包及疑似安非他命結晶體四包，經分別送往法務部調
    查局及高雄醫學大學附設中和紀念醫院之鑑定結果，確分為第一級毒品海洛因及
    第二級毒品安非他命無訛，有法務部調查局九十一年四月三十日調科壹字第二二
    ００一三二九二號及同年十月二十九日編號000000000號鑑定通知書及
    高雄醫學大學附設中和紀念醫院九十一年六月十二日（報告編號：九一０六－二
    一號）檢驗報告各一份在卷，足認被告之自白與事實相符，堪信為真實。又被告
    前於八十七年及八十九年間因施用毒品案件，經台灣高雄少年法院及本院裁定送
    觀察勒戒後，均認無繼續施用毒品之傾向，分別由台灣少年法院及台灣高雄地方
    法院檢察署以於八十七年七月八日以八十七年度少調字第七五七號不付審理及八
    十九年十月三十一日以八十九年度毒偵字第六九六八號不起訴處分確定，而於九
    十年間甲○○復因施用第一級毒品案件，經本院裁定送強制戒治，並經法院判處
    有期徒刑十月確定等事實，亦有台灣高雄地方法院檢察署刑案資料查註紀錄表、
    台灣高等法院被告全國前案紀錄表各一份在卷足憑，綜上所述，被告於不起訴處
    分後五年內又犯毒品危害防制條例第十條之罪，本件事證明確，被告上開犯行洵
    堪認定。
二、查海洛因、安非他命分別係毒品危害防制條例第二條第二項所稱之第一級毒品、
    第二級毒品，不得持有、施用，被告竟分別持之以施用，核其所為，係犯毒品危
    害防制條例第十條第一項之施用第一級毒品罪、同條例第十條第二項之施用第二
    級毒品罪。被告先後多次施用海洛因、安非他命犯行，時間緊接、手法及罪名均
    同，顯係基於概括犯意而為之，均為連續犯，應各論以一罪，並加重其刑。其先
    後多次持有海洛因、安非他命，亦係基於概括之犯意，本亦均應以連續持有第一
    、二級毒品論，惟其持有後，進而施用，其多次持有海洛因、安非他命行為應分
    別被其施用之行為所吸收，均不另論罪。被告所犯二罪之間，犯意各別，行為互
    殊，應予分論併罰。公訴人雖未就被告九十一年二月二十八日下午二時三十分許
    後施用第一、二級毒品起訴，惟此部分與起訴部分有連續犯之裁判上一罪關係，
    為起訴效力所及，且經公訴人移送併辦，本院自得一併加以審理，併此敘明。爰
    審酌被告屢經觀察勒戒、強制戒治後仍再犯相同罪行，顯見意志不堅，惟念其犯
    罪係戕害自身，尚未害及他人，所犯情節非重，及犯罪後坦認犯行，態度尚可等
    一切情狀，各量處如主文所示之刑，並定其應執行之刑。而扣案物品，經送驗結
    果，確認係屬第一級毒品海洛因十一包（驗前毛重合計三點八公克，驗後淨重合
    計一點六九公克、包裝重合計二點四五公克）、第二級毒品安非他命四包（驗前
    毛重三點八公克、驗後毛重三點七公克），有上開檢驗報告在卷可稽，已如前述
    ，爰均依毒品危害防制條例第十八條第一項前段規定，併予宣告沒收併銷燬之。
    而送鑑驗耗損之安非他命晶體、海洛因粉末既已滅失，自無庸再予宣告沒收，併
    此敘明。
據上論斷，應依刑事訴訟法第二百九十九條第一項前段，毒品危害防制條例第十條第
一項、第二項、第十八條第一項前段，刑法第十一條、第五十六條、第五十一條第五
款、第九款，判決如主文。
本案經檢察官吳傑人到庭執行職務。
中      華      民      國     九十一     年     十二    月   二十五    日
                                  臺灣高雄地方法院刑事庭
                                      法  官  廖建瑜
右正本證明與原本無異。
如不服本判決，應於判決送達後十日內，向本院提出上訴狀。
                                      書記官  王翌翔
中      華      民      國     九十一     年     十二    月   二十五    日
毒品危害防制條例第十條
施用第一級毒品者，處六月以上五年以下有期徒刑。
施用第二級毒品者，處三年以下有期徒刑。
